【裁判字號】    98,台上,638
【裁判日期】    980212
【裁判案由】    違反毒品危害防制條例
【裁判全文】
最高法院刑事判決              九十八年度台上字第六三八號
上  訴  人  甲○○
上列上訴人因違反毒品危害防制條例案件，不服台灣高等法院台
中分院中華民國九十七年十二月十六日第二審判決（九十七年度
上訴字第三０四四號，起訴案號：台灣台中地方法院檢察署九十
七年度毒偵字第二九七０、四七五五號），提起上訴，本院判決
如下：
    主  文
上訴駁回。
    理  由
一、施用第一級毒品部分
按刑事訴訟法第三百七十七條規定：上訴於第三審法院，非以判
決違背法令為理由，不得為之。是提起第三審上訴，應以原判決
違背法令為理由，係屬法定要件。如果上訴理由並未指摘原判決
有何違法，自應認其上訴為違背法律上之程式，予以駁回。本件
上訴人甲○○經第一審審理結果，認為上訴人施用第一級毒品海
洛因之犯行明確，論其以施用第一級毒品二罪，均累犯，各處有
期徒刑八月。上訴人不服，提起上訴後，原審以其所述非屬上訴
第二審之具體理由，不合法律上程式，而駁回其該部分在第二審
之上訴。上訴意旨略稱：法院就上訴人於民國九十七年一月及同
年八月施用海洛因行為，判刑過重，且九十七年八月之施用海洛
因部分，與上訴人另案被訴販賣毒品案件（按起訴案號係台灣台
中地方法院檢察署九十七年度偵緝字第一八０一號）係屬同一，
施用又被判刑自有不服，請予上訴人改過機會，從輕量刑等語。
惟查本件上訴人自己施用海洛因部分，與其另案被訴販賣毒品予
他人之行為，難認係同一案件。上訴意旨對於原判決從程序上駁
回其該部分之上訴，所持論據如何違背法令，並無一語敘及，自
屬違背法律上之程式，應予駁回。
二、施用第二級毒品部分
按最重本刑為三年以下有期徒刑之罪之案件，經第二審判決者，
不得上訴於第三審法院，刑事訴訟法第三百七十六條第一款定有
明文。本件上訴人因違反毒品危害防制條例案件，其施用第二級
毒品甲基安非他命部分，原審駁回上訴人關於該部分對第一審科
刑判決之不合法上訴。經查第一審係依毒品危害防制條例第十條
第二項，論上訴人以施用第二級毒品二罪，均累犯，各處有期徒
刑六月。該罪之法定刑為三年以下有期徒刑，依首開說明，既經
第二審判決，自不得上訴於第三審法院，上訴人竟對之亦提起上
訴，顯為法所不許，應併予駁回。
據上論結，應依刑事訴訟法第三百九十五條前段，判決如主文。
中    華    民    國  九十八  年    二    月   十二   日
                      最高法院刑事第十庭
                          審判長法官  邵  燕  玲
                                法官  李  伯  道
                                法官  孫  增  同
                                法官  李  英  勇
                                法官  陳  世  淙
      本件正本證明與原本無異
                                      書  記  官
中    華    民    國  九十八  年    二    月   十八   日
                                                      v


司法院資訊處製作；財團法人民間司法改革基金會備份。
